# 转增资本算不算分红？依据？

提问人：豪迈一笑 时间：2016-06-01 14:33:13
2014 长投准则指南：子公司将未分配利润或盈余公积直接转增股本（实收资本），且未向投资方提供等值现金股利或利润的选择权时，母公司并没有获得收取现金股利或者利润的权力， 上述交易通常属于子公司自身权益结构的重分类，母公司不应确认相关的投资收益。据此可以理解，如果没有提供等值选择权的话，直接转增不应作为分红。

回答人：chenyiwei
主帖问的是法律问题，不能引用会计准则的规定来解释。公司法和税法都认为以未分配利润转增资本属于利润分配行为。